# 同一控制下的吸收合并

提问人：zhs7403 时间：2023-07-08 18:54:27
集团内兄弟公司A和B，A购买B股权后进行吸收合并B，第一步，A取得B股权时的个别和合并按同控处理，即合并层面A追溯重溯前期比较报表数字。那么第二步A吸收合并B，原A合并的A追溯重溯前期比较报表数字是否需要调整还是继续保持合并层面A追溯重溯前期比较报表数字？

回答人：chenyiwei
如果A购买B的股权和吸收合并B是一揽子交易，则直接按照同一控制下吸收合并处理。如果A有其他子公司，需编制合并报表的，则合并报表中就控制A的事项进行追溯重述；个别报表层面不需要追溯重述。
如果A先通过同一控制下控股合并取得B的控制权，再将其吸收合并，两者不构成一揽子交易的，则在第二步（吸收合并子公司）时，个别报表层面按解释 7 号第四条规定处理，合并报表层面视同该项吸收合并交易未发生过，应完全消除其影响。